# 请教陈版，企业为其供应商提供担保是否应计提风险准备金问题。

提问人：lly747 时间：2021-03-22 11:53:05
背景：A公司为食品制造业企业，为稳定原材料供应，为其供应商提供贷款担保；结算货款时，首先扣除供应商的银行借款后支付给供应商。由于担保金额较大，出于谨慎性原则，该模式下是否应计提相关风险准备金？依据为何？谢谢！

回答人：chenyiwei
A公司为其供应商提供财务担保，如果A公司尚未执行新金融工具相关会计准则的，则按照《企业会计准则第 13 号——或有事项》规定，在满足预计负债确认条件的前提下确认预计负债；如果已经执行新金融工具相关会计准则的，则按照新CAS 22中关于财务担保合同的规定处理，按预期信用损失模型确认信用减值损失和预计负债。

提问人：MPACC10 时间：2021-04-26 01:09:00
请教陈老师：上市公司股东大会《 2021 年度对外担保预计额度》中涉及被担保对象时需要披露该被担保对象最近一期的财务报表，在披露财务报表事是披露该对象的合并报表（假设该被担保对象有子公司）还是单体母公司报表，是否有相应的依据。根据法律责任承担主体是公司制，是否可以理解披露单体母公司报表。若理解为披露合并报表以体现该集团的财务状况，是否适合？谢谢

回答人：chenyiwei
建议以合并报表为主。